臺灣高等法院刑事判決               100年度上易字第1237號
上  訴  人
即  被  告
上列上訴人因犯詐欺案件，不服臺灣臺北地方法院100年度易字
第496號，中華民國100年5月10日第一審判決（起訴案號：臺灣
臺北地方法院檢察署100年度偵字第587、613號），提起上訴，
本院判決如下：
    主  文
上訴駁回。
居香伶緩刑參年。
    事實及理由
一、本案經本院審理結果，認第一審以上訴人即被告居香伶犯刑
    法第30條第1項前段、第339條第1項幫助詐欺取財罪，判處
    有期徒刑4月，如易科罰金，以新台幣1,000元折算1日，核
    其認事用法及量刑均無不當，應予維持，並引用第一審判決
    書記載之事實、證據及理由（如附件）。
二、被告上訴意旨略以：其於民國99年10月29日下午1時至華南
    銀行辦理開戶時，經該銀行職員告知其已為警示帳戶，其依
    該銀行職員之建議撥打165反詐騙專線，並主動至銀行調閱
    明細；又其一直搬家，且多使用郵局帳戶，確實不知提款卡
    遺失，其未將本案帳戶之金融卡及密碼交予他人使用等語。
三、經查：被告雖執前詞堅決否認有何幫助詐欺之犯行，並於偵
    查中、原審審理時均供稱：其所有之本案金融卡係遺失等語
    （見偵字第587號卷第45頁，原審卷第39頁），又於本院審
    理時陳稱：應該是99年5、6月搬家時遺失等語（見本院卷）
    ，且自始否認曾經使他人知悉本案金融卡提款密碼，亦未將
    密碼記載於本子或提款卡上。惟遂行詐欺取財犯行之人，欲
    以他人帳戶供作被害人匯入款項之帳戶前，理應先取得該帳
    戶所有人之同意，而取得該帳戶之金融卡及提款密碼，否則
    該帳戶所有人若不同意第三人使用其帳戶，必定會掛失帳戶
    ，被害人存入之款項亦將遭凍結無法提領，該帳戶所有人亦
    有可能於辦理補發金融卡，變更提款密碼後提領款項，而使
    得前揭被害人所匯入之款項「是否順利提領」陷於不確定狀
    態；而金融卡提款密碼，為個人控管其存款帳戶之重要資料
    ，在帳戶持有人變更銀行以電腦亂碼所發給之原始密碼為自
    己設定選用之密碼後，若非帳戶持有人將密碼告知他人，他
    人原則上實不可能知悉，是被告既熟知本案金融卡密碼而無
    須記載於金融卡上，則如非被告自行告知，他人應無可能知
    悉被告所設定之該金融卡密碼，進而確信本案帳戶可供存、
    領詐騙款項之用，從而，被告上開所辯，尚非可採。被告上
    訴意旨，仍執陳詞否認犯罪，指摘原判決不當，為無理由，
    應予駁回。
四、查被告未曾故意犯罪受有期徒刑以上刑之宣告，有本院被告
    前案紀錄表附卷可參，審酌其尚有3名在學子女有賴其照顧
    ，且經此科刑教訓，日後當知警惕，本院認其所受上開刑之
    宣告，以暫不執行為適當，依法諭知緩刑3年。
據上論斷，應依刑事訴訟法第368條、第373條，刑法第74條第1
項第1款判決如主文。
本案經檢察官黃騰耀到庭執行職務。
中    華    民    國  100     年     8    月    25    日
                  刑事第五庭  審判長法  官  李英勇
                                    法  官  崔玲琦
                                    法  官  劉秉鑫
以上正本證明與原本無異。
不得上訴。
                                    書記官  蔡宜蓁
中    華    民    國   100    年    8     月    25    日